# 分摊至剩余履约义务的说明

提问人：shinyhe2007 时间：2022-05-16 16:54:31
陈版主：财务报告附注中需要披露的，分摊至剩余履约义务的说明。本报告期末已签订合同、但尚未履行或尚未履行完毕的履约义务所对应的收入金额为　　　元。这里披露的是已经在手的合同金额还是指已经预收货款的合同金额。

回答人：chenyiwei
是指期末已符合新收入准则第五条规定的“合同成立”条件的合同，无论是否已取得预收款项。